【裁判字號】    94,交簡上,125
【裁判日期】    950609
【裁判案由】    過失傷害
【裁判全文】
臺灣板橋地方法院刑事判決           94年度交簡上字第125號
上  訴  人  臺灣板橋地方法院檢察署檢察官
上  訴  人  乙○○
即  被  告
                      樓
選任辯護人  施習盛律師
上列上訴人因被告過失傷害案件，不服本院九十四年度交簡字第
六九九號中華民國九十四年八月三十一日第一審判決（聲請案號
：九十四年度偵字第一０二八０號），提起上訴，本院管轄之第
二審合議庭判決如下：
    主      文
上訴駁回。
乙○○緩刑貳年。
    事實及理由
一、本案經本院審理結果，認原審以上訴人即被告乙○○犯刑法
    第二百八十四條第一項前段之過失傷害罪，判處拘役四十日
    ，如易科罰金，以三百元折算一日，其認事用法均無違誤，
    量刑亦屬妥適，應予維持，並引用如附件所示第一審判決書
    記載之事實、證據及理由。
二、檢察官上訴意旨略以：查原審斟酌被告之犯後態度等一切情
    狀，已從輕量處被告應受之刑罰。詎被告竟不知甘服，恣意
    提起上訴，濫用可貴之司法資源，為此提起上訴，請求撤銷
    原判決，量處較原判決更重之刑云云。經查，本件事故之發
    生被告犯罪後已坦承犯行，態度良好，並無前科，有臺灣高
    等法院被告前案紀錄表在卷可憑；原審量刑時審酌被告尚未
    與告訴人達成民事和解等一切情狀，其認事用法並無不當，
    量刑亦尚稱妥適，而被告嗣後業已與告訴人甲○○達成和解
    ，此有調解書表明撤回告訴狀情在卷足憑，從而檢察官以被
    告不知甘服，恣意提起上訴，濫用可貴之司法資源為由，提
    起上訴，請求量處較原判決更重之刑，經核並無理由，應予
    駁回。上訴人即被告則於本院審理時，就原審判決認定之犯
    罪事實及量處刑度無任何爭執，已與告訴人達成和解，請求
    本院從輕量刑或酌予宣告緩刑等情為由而提起上訴。經查：
    原審判決認事用法及量刑既無不當，被告上訴請求撤銷改判
    ，並無理由，應予駁回。惟查：被告前未曾受有期徒刑以上
    刑之宣告，有臺灣高等法院被告前案紀錄表一份可按，且犯
    後已坦承犯行，應具悔意，並與被害人達成和解，獲被害人
    諒解，有調解書附卷可稽，被告經此教訓，當知所警惕而無
    再犯之虞，本院因認原審判決所宣告之刑以暫不執行為適當
    ，併予宣告緩刑二年，用啟自新。
據上論結，應依刑事訴訟法第四百五十五條之一第一項、第三項
、第三百六十四條、第三百六十八條、第三百七十三條，刑法第
七十四條第一款，判決如主文。
本案經檢察官葉志飛到庭執行職務。
中    華    民    國    95    年    6     月    9     日
                交通法庭審判長 法  官  李 釱 任
                               法  官  白 光 華
                               法  官  徐 子 涵
上正本證明與原本無異。
不得上訴。
                               書記官  彭 麗 紅
中    華    民    國    95    年    6     月    12    日
附錄本案論罪科刑法條全文：
刑法第284條(過失傷害罪)
因過失傷害人者，處六月以下有期徒刑、拘役或五百元以下罰金
，致重傷者，處一年以下有期徒刑、拘役或五百元以下罰金。
從事業務之人，因業務上之過失傷害人者，處一年以下有期徒刑
、拘役或一千元以下罰金，致重傷者，處三年以下有期徒刑、拘
役或二千元以下罰金。


司法院資訊處製作；財團法人民間司法改革基金會備份。
